臺灣高等法院高雄分院刑事判決　　　　 94年度上易字第642號
上　訴　人
即　被　告　甲○○
上列上訴人因竊盜案件，不服臺灣屏東地方法院93年度易字第25
8 號中華民國94年8 月9 日第一審判決（起訴案號：臺灣屏東地
方法院檢察署93年度偵字第2098號），提起上訴，本院判決如下
：
     主  文
上訴駁回。
     事實及理由
一、本案經本院審理結果，認第一審判決認事用法及量刑均無不
    當，應予維持，並引用第一審判決書記載之事實、證據及理
    由。
二、被告上訴意旨略以，被告不認識劉興文、湯麗鈴，被告係於
    現場受一不詳姓名之老先生拜託，於現場代回填部分砂石，
    並未將砂石竊離現場云云；但查案發地為國有地，豈有地主
    在現場託人回填砂土，況被告駕駛大貨車為業，豈有受不詳
    姓名者之託，即隨意代人回填砂土，且所辯事項，又不能舉
    證證明，故被告所辯，係卸責之詞，不足採信，其上訴無理
    由，應予駁回。
三、原判決關於共犯名字湯麗鈴誤載為湯麗玲，應予更正。
據上論結，應依刑事訴訟法第368條、第373條，判決如主文。
本案經檢察官邱榮藏到庭執行職務。
中　　華　　民　　國　　94　　年　　11　　月　　15　　日
                  刑事第一庭    審判長法  官　郭雅美
                                      法  官  莊崑山
                                      法  官  江泰章
以上正本證明與原本無異。
本判決不得上訴。
中　　華　　民　　國　　94　　年　　11　　月　　16　　日
　　　　　　　　　　　　　　　　　　　書記官  陳金卿
                                                      H
附件
臺灣屏東地方法院刑事判決　　　　　　　 93年度易字第258號
公　訴　人　臺灣屏東地方法院檢察署檢察官
被　　　告　甲○○
上列被告因竊盜案件，經檢察官提起公訴（93年度偵字第2098號）
本院判決如下：
    主  文
甲○○共同竊盜，處有期徒刑肆月，如易科罰金，以佰元折算
壹日。
    事  實
一、湯麗玲、劉興文、甲○○均明知屏東縣新埤鄉○○○段631
    號土地（下稱系爭土地）係中華民國所有，由財政部國有財
    產局管理，緣湯麗玲自民國93年2 月9 日起僱請劉興文等人
    ，連續由劉興文駕駛不知情之柯明得所有交由劉興文使用之
    挖土機1 台負責在系爭土地上挖採砂石後，再由其他姓名年
    籍不詳之貨車司機駕駛貨車將挖取之砂石外運至不詳地點（
    2 人先後經本院以93年易字第227 號及臺灣高等法院高雄分
    院以94年度上易字第247 號判刑確定）。甲○○竟基於意圖
    為自己不法所有之犯意，並與劉興文及湯麗玲共同基於犯意
    聯絡，於93年2 月13日4 時30分許，由劉興文駕駛前開挖土
    機1 台在系爭土地上挖採砂石後，放置在甲○○所駕駛之皇
    家交通股份有限公司所有車號GU－593 號營業用大貨車上，
    再由甲○○將上開挖土機所挖採之砂石載離現場，而竊取系
    爭土地之砂石。嗣於93年2 月13日下午5 時許，甲○○駕車
    載運砂石已駛出系爭土地，因見警攔查，旋駕車退回系爭土
    地及將砂石傾倒地面，而經警當場查獲甲○○及劉興文，並
    扣得柯明得所有交由劉興文使用之前開挖土機1 台。嗣經屏
    東縣政府盜採土石聯合稽查小組現場測量結果，共挖取系爭
    土地之砂石約378 立方公尺（長約21公尺、寬約9 公尺、深
    約2 公尺）。
二、案經臺灣屏東地方法院檢察署檢察官主動簽分偵查起訴。
    理  由
壹、程序方面：
一、按被告以外之人於審判外向法官所為之陳述，得為證據；被
    告以外之人於偵查中向檢察官所為之陳述，除顯有不可信之
    情況者外，得為證據，刑事訴訟法第159 條之1 定有明文；
    又證人、鑑定人依法應具結而未具結，其證言或鑑定意見，
    不得作為證據，同法第158 條之3 亦定有明文。另案被告劉
    興文於本院於93年12月13日審理93年度易字第227 號湯麗玲
    竊盜案件時，經審判長告知具結義務及偽證處罰後令具結而
    為之陳述，自得為證據；另查獲員警莊富洲於同上案件偵查
    中，經檢察官告知具結義務及偽證處罰後令具結而為之陳述
    ，因檢察官原則上均能遵守法律規定，不致違法取供，其可
    信性極高，故亦無顯有不可信之情況，是證人即警員莊富洲
    在同上案件偵查中之證述自得為證據，先予敘明。
貳、實體方面：
一、訊據被告即甲○○（下稱被告）否認有竊盜犯行，辯稱當時
    在伊是要把劉興文挖取之砂石載到系爭土地凹陷處填滿，因
    系爭土地內很多土堆無法直接通行，故伊就由系爭土地一處
    缺口載運砂石外出，欲進入系爭土地另一處缺口回填旋即遭
    警查獲，伊並未挖取砂石外運云云。經查：
  (一)系爭土地係中華民國所有，由財政部國有財產局管理，此有
    屏東縣潮州地政事務所屏潮地字第0930002581號函所附之系
    爭土地之土地登記謄本在卷可稽（見卷附93年度偵字第1131
    號偵查影卷〈下稱偵查卷〉第24頁），足認被告甲○○、湯
    麗玲、劉興文人均無權挖採系爭土地內之砂石。
  (二)又證人劉興文於93年度易字第227 號湯麗玲等竊盜案件審理
    中以證人之身分結證稱：伊是擔任挖土車司機，伊去那裡（
    系爭土地）作5 天，從93年2 月9 日至被查獲那天即同年2
    月13日都有砂石外運，被查獲那天是最後1 天，伊作業情形
    是裝車出去，幾車我不曉得，湯麗玲這5 天都沒有在現場，
    伊有挖1 車土放在被告的車上，被告是在產業道路上被抓，
    伊在警詢中說將砂石挖給砂石車是為了整地，是因為湯麗鈴
    叫伊配合，伊才這樣說的，伊於準備程序中及今日審理中所
    述實在等語，而其於93年11月16日該案準備程序中供稱：伊
    是湯麗玲僱用，伊把砂石挖起來後，放在被告的拖車車斗內
    載出去，警察查獲時，被告正要把車上載的砂石載出去，不
    是要開回那塊土地等語明確（見卷附93年度易字第227 號影
    卷〈下稱前案卷〉第84至85頁、第139 頁至第142 頁）。另
    證人即查獲本案之警員莊富洲在93年度易字第227 號湯麗玲
    等竊盜案件偵查中結證稱：被告已將砂石從系爭土地外運到
    同段631 之2 地號之產業道路上，載運出去的都是砂石，不
    是建築廢棄物，系爭土地是整片被挖成一個比較低窪的凹地
    ，被告進場時是空車，出去是載運砂石且載得滿滿的，渠等
    攔下被告要跟被告拿證件時，被告不給，且倒車回到原處把
    砂石倒掉等語明確（見偵查卷第27至30頁）。復參以屏東縣
    政府盜採土石聯合稽查小組現場勘查紀錄及現場照片所示，
    系爭土地上有挖掘坑洞長約21公尺、寬約9 公尺、深約2 公
    尺，土質大部分均為砂土及石子，部分堆放有磚塊、水泥塊
    等廢棄物（見卷附潮警刑字第0930000784號警卷影本第13頁
    、21至24頁），足佐系爭土地確有遭另案被告湯麗玲所僱用
    之劉興文及被告挖採砂石後外運無誤。
  (三)再者，被告雖辯稱：伊由系爭土地一處缺口載運土地內之砂
    石外出，欲由系爭土地另一處缺口進入系爭土地內回填云云
    。然系爭土地僅有一個缺口等情，業據證人劉興文於93年度
    易字第227 號湯麗玲等竊盜案件審理中證述及證人即員警莊
    富洲於本院審理時證述明確（見前案卷第139 頁及本院卷第
    76頁），且本院93年度易字第227 號湯麗玲等竊盜案件法官
    至現場勘驗結果，於案發時隔7 月後，仍可見系爭土地面臨
    產業道路部份有一個出入口，至被告所稱另一個缺口位置，
    蔓生雜草，並無道路痕跡，此有上開案件93年9 月10日勘驗
    筆錄及現場照片6 張附卷可憑（見前案卷第68至72頁），縱
    考量案發後至勘驗時已有7 個月之久，原有道路可能為快速
    生長之雜草所覆蓋，然在同一天候條件下，果如被告所述有
    兩處缺口，衡情兩缺口處均應雜草遮蔽，不可能出現一處出
    入口全無雜草，另一缺口則蔓生雜草之現象。況果如被告所
    辯當時僅載運砂石繞行產業道路在原地回填，則其大可坦然
    面對警方查詢，何需於為警查獲時，拒絕出示證件，且迅速
    退回原地，將砂石傾置地面，是被告上開所辯，委無足採。
  (四)綜上所述，被告與劉興文、湯麗玲共同竊取砂石，事證明確
    ，被告犯行堪予認定。
三、核被告所為，係犯刑法第320 條第1 項之竊盜罪。被告與劉
    興文、湯麗玲間，就前揭犯行有犯意聯聯絡及行為分擔，均
    為共同正犯。又共同正犯湯麗玲並未於竊盜現場實施竊盜犯
    行，業經證人劉興文證述如前，尚難認本案構成刑法第321
    條第1 項第4 款之結夥三人以上竊盜罪（最高法院76年台上
    字第7210號判例參照），附此敘明。爰審酌被告盜採砂石係
    為賺取工資，盜採數量及所得利益非多，惟破壞國土完整及
    犯後否認犯行之態度等一切情狀，量處如主文所示之刑，並
    諭知易科罰金之折算標準，以資懲儆。至扣案之挖土機1 台
    雖為供共犯劉興文犯罪所用之物，但為案外人柯明得所有，
    非被告或共犯所有，有進口報單影本及讓渡證明書各1 紙附
    卷可憑（前案卷第222 頁及第223 頁），故不為沒收之諭知
    。
據上論結，應依刑事訴訟法第299 條第1 項前段、刑法第28條、
第320 條第1 項、罰金罰鍰提高標準條例第1 條前段、第2 條，
判決如主文。
本案經檢察官葉容芳到庭執行職務。
中　　華　　民　　國　　94　　年　8　 　　月　　9     日
                  刑事第六庭  審判長法  官   石家禎
                                    法  官   林家聖
                                    法　官   許心
以上正本證明與原本無異。
如不服本判決應於收受本判決送達後10日內向本院提出上訴書狀
，其未敘述上訴理由者，並得於提起上訴後10日內向本院補提理
由書狀（均須按他造當事人之人數附繕本）「切勿逕送上級法院
」得於10日內上訴。
中　　華　　民　　國　　94　　年　　8 　　月　　10　　日
                                    書記官   林香如
刑法第320 條第1 項：
意圖為自己或第3 人不法之所有，而竊取他人之動產者，為竊盜
罪，處5 年以下有期徒刑、拘役或500 元以下罰金。
